【裁判字號】    98,易,2002
【裁判日期】    981228
【裁判案由】    竊盜
【裁判全文】
臺灣臺北地方法院刑事判決              98年度易字第1669號
公  訴  人  臺灣臺北地方法院檢察署檢察官
被      告  何宇軒
            甲○○
            李承翰
上列被告等因竊盜等案件，經檢察官提起公訴（98年度偵字第61
73、10650 、11427 、12211 、11285 號），及追加起訴（98年
度偵字第13868 、15694 、21043 、26234 、26235 號），被告
等於本院審理中，就被訴事實均為有罪之陳述，經本院告知簡式
審判程序意旨，並聽取公訴人及被告等之意見後，本院裁定依簡
式審判程序審理，判決如下：
    主  文
何宇軒共同犯如附表編號一至四所示之竊盜罪，各處如附表所示
之有期徒刑，如易科罰金，均以新臺幣壹仟元折算壹日。應執行
有期徒刑拾月，如易科罰金，以新臺幣壹仟元折算壹日。
甲○○共同犯如附表編號一至四、編號六至十所示之竊盜罪，均
累犯，各處有期徒刑伍月。又結夥三人以上竊盜，累犯，處有期
徒刑捌月。應執行有期徒刑貳年拾月。
李承翰結夥三人以上竊盜，處有期徒刑柒月。
    事  實
一、甲○○前因加重竊盜案件，經本院以95年度易字第636 號判
    決判處有期徒刑6 月確定；復因加重竊盜案件，經本院以96
    年度易緝字第70號判決判處有期徒刑10月確定；又因詐欺案
    件，經臺灣彰化地方法院以96年度訴字第244 號判決判處有
    期徒刑3 月確定；再因竊盜案件，經臺灣桃園地方法院以96
    年度桃簡字第1603號判決判處有期徒刑5 月確定。嗣前3 罪
    經依法減刑並定應執行有期徒刑9 月，末罪經依法減為有期
    徒刑2 月15日後，並與前3 罪接續執行，甫於民國97年3 月
    4 日縮刑期滿執行完畢。
二、甲○○意圖為自己不法之所有，夥同亦有為自己不法所有意
    圖之何宇軒（附表編號一至四）、乙○○（另行審結，附表
    編號一至十）、李承翰（附表編號五），各基於竊盜之犯意
    聯絡，以2 人一組或3 人一組之方式，於附表所示時間，以
    附表所示方法，共同或結夥三人以上竊取附表所示便利商店
    內之現金、洋酒等財物得手，再由其等朋分現金或由乙○○
    將竊得之洋酒售出變現牟利；其中，就附表編號一至四部分
    ，甲○○與何宇軒係於97年12月4 日經由乙○○之提議而在
    臺北縣板橋市某處租得車牌號碼不詳之自小客車後，又依乙
    ○○之提議於當晚稍後自木柵出發往北行駛尋找便利商店下
    手行竊，3 人議妥後，方由甲○○駕車搭載何宇軒，於翌日
    （5 日）凌晨竊取該4 家便利商店內之洋酒等物，得手後，
    其等再於當日（5 日）上午將竊得之洋酒直接或自甲○○住
    處警衛室取出交由乙○○變賣，而共同為該4 次竊盜行為。
    嗣因附表編號一之超商店員陳正學於97年12月6 日上午檢具
    超商內監視器畫面向臺北縣政府警察局汐止分局社后派出所
    報案，但斯時尚不知何人為之，編號四之超商店員楊意涵則
    檢附監視器畫面向基隆市警察局第四分局報案，經由該分局
    承辦員警倪維瑾去電編號三之連鎖超商詢問有無發生類似竊
    案因而得悉該兩案之發生，再查證該兩案之監視器畫面內容
    後鎖定何宇軒參與此兩案，遂於98年2 月16日通知何宇軒到
    案說明，經其坦認犯該兩案，並於有偵查權限之公務員即承
    辦員警尚不知附表編號二之竊案發生及編號一之竊案係何人
    所為之前，即自首坦承另犯該兩案，且於當日（16日）即帶
    同員警返回編號一至四之超商拍照，再由倪維瑾向社后派出
    所調取編號一之報案資料，並依何宇軒指認詢問甲○○、乙
    ○○參與情節，連同附表編號五至十之各該超商人員分於案
    發後檢附店內監視器畫面報警處理，因而為警查悉甲○○、
    乙○○、李承翰參與，再詢問該3 人，始查獲全部上情。
三、案經臺北市政府警察局文山第一分局、基隆市警察局第四分
    局分別報請臺灣臺北地方法院檢察署檢察官偵查起訴及追加
    起訴。
    理  由
一、程序部分：本件被告何宇軒、甲○○、李承翰所犯均係死刑
    、無期徒刑或最輕本刑為3 年以上有期徒刑以外之罪，其等
    於本院行準備程序中就被訴事實均為有罪之陳述，經本院告
    知簡式審判程序之旨，並聽取當事人意見後，本院合議庭依
    刑事訴訟法第273 條之1 第1 項規定，裁定由受命法官獨任
    進行簡式審判程序，合先敘明。
二、上開事實，業據被告何宇軒、甲○○、李承翰始終自白不諱
    ，證人即承辦員警倪維瑾復已到庭陳述查獲經過明確（見本
    院98年度易字第1669號卷一第140 頁筆錄），證人陳正學、
    陳家勇、吳先賜、楊意涵、莊淑米、吳文哲、王賀幼、張智
    深、陳威宇、葉昌榮亦分別於警詢中就其等經營或值班之便
    利商店遭被告等以2 人或3 人一組之方式行竊得手之情證述
    指認無誤，並有各該監視器畫面翻拍照片、指認犯罪嫌疑人
    與各該遭竊物品照片及警製報案列印資料（附表編號一店員
    陳正學於97年12月6 日上午8 時許向臺北縣政府警察局汐止
    分局社后派出所報案）暨受理刑事案件報案三聯單（附表編
    號六店員王賀幼於98年2 月26日晚上向臺北市政府警察局中
    山分局建國派出所報案）等件存卷可查；其中，就附表編號
    一至四之部分，乙○○雖未到場行竊，但事前提議被告何宇
    軒、甲○○租車，又提議往北即汐止、基隆一帶尋找犯案目
    標，事後又負責變賣若干竊得之洋酒，此均據本院認定屬實
    （乙○○部分另行審結），則其自係基於自己犯罪之不法所
    有意圖，與何宇軒、甲○○又有明確之意思聯絡與行為分工
    ，縱其未到場行竊，但仍無法解免其共犯該案之刑責，是被
    告何宇軒、甲○○、李承翰上開於本院之任意性自白核與事
    實相符而可採信，其等各該所為均已事證明確，該3 人各該
    犯行均堪以認定，自均應依法論科。
三、被告甲○○、何宇軒與乙○○共同徒手竊取超商內財物（附
    表編號一至四）暨被告甲○○與乙○○共同徒手竊取超商內
    財物（附表編號六至十），均係犯刑法第320 條第1 項之竊
    盜罪。又被告甲○○、李承翰與乙○○共同前往超商徒手竊
    取財物之部分（附表編號五），則係犯刑法第321 條第1 項
    第4 款之結夥三人以上竊盜罪。再上開各案之參與人，各有
    犯意聯絡及行為分擔，各為共同正犯。被告何宇軒（4 普通
    竊盜罪）、甲○○（9 普通竊盜罪、1 加重竊盜罪）所犯各
    罪，犯意個別、罪名或行為不同，自應分論併罰。
四、查被告甲○○前因加重竊盜案件，經本院以95年度易字第63
    6 號判決判處有期徒刑6 月確定；復因加重竊盜案件，經本
    院以96年度易緝字第70號判決判處有期徒刑10月確定；又因
    詐欺案件，經臺灣彰化地方法院以96年度訴字第244 號判決
    判處有期徒刑3 月確定；再因竊盜案件，經臺灣桃園地方法
    院以96年度桃簡字第1603號判決判處有期徒刑5 月確定。嗣
    前3 罪經依法減刑並定應執行有期徒刑9 月，末罪經依法減
    為有期徒刑2 月15日後，並與前3 罪接續執行，於97年3 月
    4 日縮刑期滿執行完畢，此有臺灣高等法院被告前案紀錄表
    1 份可按，其於後5 年內故意再犯本件最重本刑為有期徒刑
    以上之各罪，均為累犯，均應依刑法第47條第1 項之規定加
    重其刑。
五、查被告何宇軒就附表編號一、二之竊案，於具有偵查職務之
    公務員即承辦員警倪維瑾等人尚不知何人所為或有該竊案之
    發生，即主動於到案接受詢問時坦承參與行竊，並不逃避裁
    判等情，業據證人倪維瑾證述明確，核與被告何宇軒之供述
    相符，且有其帶同員警返回現場拍照之照片存卷為憑，是被
    告何宇軒就該兩案已符合自首之要件，斟酌其所為，就該兩
    案各依刑法第62條前段之規定減輕其刑；至於承辦員警已知
    其參與之附表編號三、四竊案，連同員警先知被告甲○○、
    李承翰犯案之該等竊案在內，均不符合自首之要件，其3 人
    自無從邀得減刑之寬典，併此指明。
六、爰審酌被告3 人均年紀尚輕，卻不思進取，屢屢夥同他人竊
    取超商財物，顯見缺乏尊重他人財產權之觀念，且嚴重損及
    社會安寧秩序，但犯後均始終坦承犯行，態度尚可，惟仍未
    曾賠償各該超商之損失，暨其等各自之素行、生活狀況、犯
    罪之動機、目的、手段、參與情節、所生危害、所竊物品價
    值高低等一切情狀，分別量處如主文各項所示之刑，並就被
    告甲○○部分，定其應執行之刑，就被告何宇軒部分，依司
    法院大法官釋字第366 、662 號解釋意旨，諭知易科罰金之
    折算標準後再定其應執行之刑及諭知易科罰金之折算標準。
據上論斷，依刑事訴訟法第273 條之1 第1 項、第299 條第1 項
前段，刑法第28條、第320 條第1 項、第321 條第1 項第4 款、
第51條第5 款、第47條第1 項、第62條前段、第41條第1 項前段
，刑法施行法第1 條之1 第1 項、第2 項前段，判決如主文。
本案經檢察官郭力菁到庭執行職務。
中    華    民    國    98    年    12    月    28    日
                  刑事第五庭  法  官  吳勇毅
上正本證明與原本無異。
如不服本判決應於收受送達後10日內向本院提出上訴書狀，並應
敘述具體理由；其未敘述上訴理由者，應於上訴期間屆滿後20日
內向本院補提理由書（均須按他造當事人之人數附繕本）「切勿
逕送上級法院」。告訴人或被害人如對於本判決不服者，應具備
理由請求檢察官上訴，其上訴期間之計算係以檢察官收受判決正
本之日期為準。
                              書記官  游秀珠
中    華    民    國    98    年    12    月    30    日
附錄本案論罪科刑之法條：
中華民國刑法第320條
（普通竊盜罪、竊佔罪）
意圖為自己或第三人不法之所有，而竊取他人之動產者，為竊盜
罪，處5 年以下有期徒刑、拘役或5 百元以下罰金。
意圖為自己或第三人不法之利益，而竊佔他人之不動產者，依前
項之規定處斷。
前二項之未遂犯罰之。
中華民國刑法第321條
（加重竊盜罪）
犯竊盜罪而有左列情形之一者，處6 月以上、5 年以下有期徒刑
：
一、於夜間侵入住宅或有人居住之建築物、船艦或隱匿其內而犯
    之者。
二、毀越門扇、牆垣或其他安全設備而犯之者。
三、攜帶兇器而犯之者。
四、結夥三人以上而犯之者。
五、乘火災、水災或其他災害之際而犯之者。
六、在車站或埠頭而犯之者。
前項之未遂犯罰之。
附表：
┌──┬────────┬──────────┬──────┬───┬────────┐
│編號│ 犯罪時間、地點 │   犯  罪  行  為   │所犯法條    │宣告刑│備            註│
├──┼────────┼──────────┼──────┼───┼────────┤
│ 一 │97年12月5 日凌晨│由何宇軒、甲○○共同│共同犯刑法第│何宇軒│(一)              │
│    │2 時許          │進入店內，向店員陳正│320 條第1 項│參月  │即起訴書附表一編│
│    │                │學佯稱要買整箱臺灣啤│竊盜罪。    │      │號1 案件。      │
│    │臺北縣汐止市福德│酒，甲○○陪同店員進│            │甲○○│(二)              │
│    │二路134 號之全家│入預冷室搬運啤酒，以│            │伍月  │98偵12211卷。   │
│    │便利商店（興福店│引開店員注意，何宇軒│            │      │                │
│    │）              │則乘隙徒手竊取收銀台│            │      │                │
│    │                │後方置物架上之軒尼詩│            │      │                │
│    │                │（Hennessy）X.O 洋酒│            │      │                │
│    │                │禮盒1 盒，得手後旋即│            │      │                │
│    │                │步出店外，甲○○再藉│            │      │                │
│    │                │故離開，並將得手之洋│            │      │                │
│    │                │酒禮盒交由在他地等候│            │      │                │
│    │                │之乙○○處置。      │            │      │                │
├──┼────────┼──────────┼──────┼───┼────────┤
│ 二 │97年12月5 日凌晨│由何宇軒、甲○○共同│共同犯刑法第│何宇軒│(一)              │
│    │3 時18分許      │進入店內，向店員陳家│320 條第1 項│參月  │即起訴書附表一編│
│    │                │勇佯稱要買整箱臺灣啤│竊盜罪。    │      │號2 案件。      │
│    │基隆市七堵區南興│酒，甲○○陪同店員進│            │甲○○│(二)              │
│    │路85號之全家便利│入倉庫搬運啤酒，以引│            │伍月  │98偵12211卷。   │
│    │商店（大華店）  │開店員注意，何宇軒則│            │      │                │
│    │                │乘隙徒手竊取店內之軒│            │      │                │
│    │                │尼詩（Hennessy）X.O │            │      │                │
│    │                │洋酒禮盒1 盒及金莎巧│            │      │                │
│    │                │克力禮盒1 盒，得手後│            │      │                │
│    │                │旋即步出店外，甲○○│            │      │                │
│    │                │再藉故離開，並將得手│            │      │                │
│    │                │之洋酒禮盒交由在他地│            │      │                │
│    │                │等候之乙○○處置。  │            │      │                │
├──┼────────┼──────────┼──────┼───┼────────┤
│ 三 │97年12月5 日凌晨│由何宇軒、甲○○共同│共同犯刑法第│何宇軒│(一)              │
│    │3 時某分        │進入店內，向店員吳先│320 條第1 項│肆月  │即起訴書附表一編│
│    │                │賜佯稱要買整箱臺灣啤│竊盜罪。    │      │號3 案件。      │
│    │基隆市七堵區明德│酒，甲○○陪同店員進│            │甲○○│(二)              │
│    │二路15之52號之全│入預冷室搬運啤酒，以│            │伍月  │98偵12211卷。   │
│    │家便利商店（七堵│引開店員注意，何宇軒│            │      │                │
│    │明德店）        │則乘隙徒手竊取店內櫃│            │      │                │
│    │                │臺後方貨物架上之軒尼│            │      │                │
│    │                │詩（Hennessy）X.O 洋│            │      │                │
│    │                │酒禮盒2 盒，得手後旋│            │      │                │
│    │                │即步出店外，甲○○再│            │      │                │
│    │                │藉故離開，並將得手之│            │      │                │
│    │                │禮盒交由在他地等候之│            │      │                │
│    │                │乙○○處置。        │            │      │                │
├──┼────────┼──────────┼──────┼───┼────────┤
│ 四 │97年12月5 日凌晨│由何宇軒、甲○○共同│共同犯刑法第│何宇軒│(一)              │
│    │3 時56分許      │進入店內，向店員楊意│320 條第1 項│肆月  │即起訴書附表一編│
│    │                │涵佯稱要買整箱冰的金│竊盜罪。    │      │號4 案件。      │
│    │臺北縣汐止市忠孝│牌啤酒，甲○○陪同店│            │甲○○│(二)              │
│    │東路228 號之全家│員進入預冷室搬運啤酒│            │伍月  │98偵12211卷。   │
│    │便利商店（汐止秀│，以引開店員注意，何│            │      │                │
│    │峰店）          │宇軒則乘隙徒手竊取店│            │      │                │
│    │                │內櫃臺後方貨物架上之│            │      │                │
│    │                │軒尼詩（Hennessy）X.│            │      │                │
│    │                │O 洋酒禮盒1 盒，得手│            │      │                │
│    │                │後旋即步出店外，林煜│            │      │                │
│    │                │洲再藉故離開，並將得│            │      │                │
│    │                │手之禮盒交由在他地等│            │      │                │
│    │                │候之乙○○處置。    │            │      │                │
├──┼────────┼──────────┼──────┼───┼────────┤
│ 五 │98年2 月11日凌晨│由乙○○駕駛車牌號碼│刑法第321 條│甲○○│(一)              │
│    │2 時43分許      │CM-4265 號自小客車搭│第1 項第4 款│捌月  │即98年度易字第32│
│    │                │載甲○○及李承翰，抵│結夥三人以上│      │69號案件之追加起│
│    │嘉義縣民雄鄉建國│達後，由甲○○、李承│而犯竊盜罪。│李承翰│訴書犯罪事實欄二│
│    │路2 段80號之全家│翰共同進入店內，向店│            │柒月  │之案件。        │
│    │便利商店（民雄雙│員吳文哲佯稱要買24瓶│            │      │(二)              │
│    │福店，莊淑米經營│冰的啤酒，甲○○陪同│            │      │嘉義縣警察局民雄│
│    │）              │店員進入倉庫搬運啤酒│            │      │分局刑案卷、臺灣│
│    │                │，以引開店員注意，李│            │      │嘉義地方法院檢察│
│    │                │承翰則乘隙徒手竊取店│            │      │署98偵5618等卷。│
│    │                │內櫃臺後方貨架上之軒│            │      │                │
│    │                │尼詩（Hennessy）X.O │            │      │                │
│    │                │洋酒1 瓶，得手後旋即│            │      │                │
│    │                │步出店外，甲○○再藉│            │      │                │
│    │                │故離開，並將得手之洋│            │      │                │
│    │                │酒交由在車上等候把風│            │      │                │
│    │                │之乙○○處置。      │            │      │                │
├──┼────────┼──────────┼──────┼───┼────────┤
│ 六 │98年2 月26日凌晨│由甲○○、乙○○共同│共同犯刑法第│甲○○│(一)              │
│    │2 時56分許      │進入店內，向店員王賀│320 條第1 項│伍月  │即起訴書附表一編│
│    │                │幼佯稱要買兩箱啤酒，│竊盜罪。    │      │號5 案件。      │
│    │臺北市中山區龍江│甲○○陪同店員進入倉│            │      │(二)              │
│    │路281-1 號之統一│庫搬運啤酒，以引開店│            │      │98偵11427卷。   │
│    │便利商店（錦龍門│員注意，乙○○則乘隙│            │      │                │
│    │市）            │徒手竊取櫃臺內抽屜現│            │      │                │
│    │                │金8 千元，得手後兩人│            │      │                │
│    │                │便藉故離開。        │            │      │                │
├──┼────────┼──────────┼──────┼───┼────────┤
│ 七 │98年2 月27日凌晨│由甲○○、乙○○共同│共同犯刑法第│甲○○│(一)              │
│    │1 時30分許      │進入店內，向店員張智│320 條第1 項│伍月  │即起訴書附表一編│
│    │                │深佯稱要買啤酒，林煜│竊盜罪。    │      │號6 案件。      │
│    │臺北市信義區吳興│洲陪同店員進入倉庫搬│            │      │(二)              │
│    │街257 號之統一便│運啤酒，以引開店員注│            │      │98偵11285卷。   │
│    │利商店（醫學門市│意，乙○○則乘隙徒手│            │      │                │
│    │）              │竊取櫃臺內抽屜現金1,│            │      │                │
│    │                │257 元，得手後兩人便│            │      │                │
│    │                │藉故離開。          │            │      │                │
├──┼────────┼──────────┼──────┼───┼────────┤
│ 八 │98年2 月27日凌晨│由甲○○、乙○○共同│共同犯刑法第│甲○○│(一)              │
│    │3 時25分許      │進入店內，向店員陳威│320 條第1 項│伍月  │即98年度易字第20│
│    │                │宇佯稱要買整箱啤酒，│竊盜罪。    │      │02號案件之追加起│
│    │臺北市松山區南京│甲○○陪同店員進入倉│            │      │訴書犯罪事實欄之│
│    │東路5 段123 巷1-│庫搬運啤酒，以引開店│            │      │案件。          │
│    │2 號之全家便利商│員注意，乙○○則乘隙│            │      │(二)              │
│    │店              │徒手竊取櫃臺內抽屜現│            │      │98偵13868卷。   │
│    │                │金共計2 萬元之5 百元│            │      │                │
│    │                │及1 百元零鈔，得手後│            │      │                │
│    │                │兩人便藉故離開。    │            │      │                │
├──┼────────┼──────────┼──────┼───┼────────┤
│ 九 │98年3 月4 日凌晨│由甲○○、乙○○共同│共同犯刑法第│甲○○│(一)              │
│    │2 時30分許      │進入店內，向某店員佯│320 條第1 項│伍月  │即98年度易字第21│
│    │                │稱要買整箱飲料，林煜│竊盜罪。    │      │03號案件之追加起│
│    │臺北市萬華區成都│洲陪同店員進入倉庫搬│            │      │訴書犯罪事實欄之│
│    │路86號之全家便利│運飲料，以引開店員注│            │      │案件。          │
│    │商店（成都店，葉│意，乙○○則乘隙徒手│            │      │(二)              │
│    │昌榮經營）      │竊取櫃臺收銀機內現金│            │      │98偵15694卷。   │
│    │                │6,600 元，得手後兩人│            │      │                │
│    │                │便藉故離開。        │            │      │                │
├──┼────────┼──────────┼──────┼───┼────────┤
│ 十 │98年3 月4 日凌晨│由甲○○、乙○○共同│共同犯刑法第│甲○○│(一)              │
│    │3 時15分許      │進入店內，向某店員佯│320 條第1 項│伍月  │即98年度易字第32│
│    │                │稱要買整箱飲料，林煜│竊盜罪。    │      │69號案件之追加起│
│    │臺北市萬華區峨嵋│洲陪同店員進入倉庫搬│            │      │訴書犯罪事實欄三│
│    │街21號之全家便利│運飲料，以引開店員注│            │      │之案件。        │
│    │商店（萬國店，葉│意，乙○○則乘隙徒手│            │      │(二)              │
│    │昌榮經營）      │竊取櫃臺抽屜內現金10│            │      │98偵21043卷。   │
│    │                │,000元及全家便利商店│            │      │                │
│    │                │禮券1,000 元，得手後│            │      │                │
│    │                │兩人便藉故離開。    │            │      │                │
└──┴────────┴──────────┴──────┴───┴────────┘

司法院資訊處製作；財團法人民間司法改革基金會備份。
